【裁判字號】    99,抗,1306
【裁判日期】    991105
【裁判案由】    不服延長羈押
【裁判全文】
臺灣高等法院刑事裁定                  99年度抗字第1306號
抗  告  人
即  被  告  甲○○原名徐得銓.
上列被告因侵占等案件，不服臺灣板橋地方法院中華民國99年10
月6 日延長羈押裁定（99年度訴緝字第166 號），提起抗告，本
院裁定如下：
    主  文
抗告駁回。
    理  由
一、原裁定意旨略以：被告甲○○（原名徐得銓）因涉嫌刑法第
    336 條、第216 條、第210 條、第339 條侵占等罪，經原審
    法官訊問後，認被告犯罪嫌疑重大，且經逃匿緝獲到案，有
    刑事訴訟法第101 條第1 項第1 款逃亡之情形，非予羈押顯
    難進行審判，於民國99年7 月14日起執行羈押。嗣被告之羈
    押期間，將於99年10月13日屆滿，經原審依法訊問被告後，
    認被告連續犯業務侵占罪，業於99年9 月24日判處有期徒刑
    8 月在案，而被告自案發後即逃匿無蹤，偵查中經通緝始到
    案，復於檢察官提起公訴後，原審多次傳拘仍未到庭，嗣發
    布通緝而緝獲，是原羈押之原因依然存在，仍有繼續羈押之
    必要，因而裁定自99年10月14日起延長羈押2 月等語。
二、抗告意旨略以：抗告人即被告甲○○所犯侵占罪業經審理終
    結，判處有期徒刑8 月，且羈押83天，已逾刑期3 分之1 。
    被告案發至今，雖遭通緝3 次，惟係因生活事業重心均在中
    國廈門之故，除第1 次係不清楚自己已遭通緝外，餘2 次皆
    係自行回台投案，警方為圖績效，隱匿被告已告知海關人員
    欲投案之意，仍以緝獲辦理，否則被告何以在明知被通緝情
    形下，仍返台2 次？參以被告所犯侵占案件，所得僅新台幣
    （下同）60餘萬元，為彌補過錯，亦與告訴人達成和解賠償
    300 萬元，而被告家中經濟困頓、生活拮据、父母皆無收入
    ，難以具保被告等情，酌以比例原則，及被告實施預防性羈
    押之必要性已不存在，請求撤銷羈押裁定，代以限制住居之
    處分云云。
三、經查：
  (一)被告前於94年7 月29日因本件侵占案件（臺灣板橋地方法院
    檢察署94年度偵字第10714 號）為臺灣板橋地方法院檢察署
    發布通緝，於98年2 月4 日始因緝獲而撤銷通緝，有卷附板
    檢榮偵信緝字第3153號通緝書、板檢慎御銷字第915 號撤銷
    通緝書可稽（見偵10714 卷第48頁、偵緝488 卷第23頁）。
    嗣因偵查中數度傳拘未到，復經臺灣板橋地方法院檢察署於
    98 年5月18日發布通緝，而於同年9 月14日緝獲，並經限制
    住居於臺北縣樹林市○○街15號3 樓住處，有板檢慎偵信緝
    字第3180號通緝書、板檢慎信銷字第6425號撤銷通緝書、限
    制住居切結書可佐（見偵緝488 卷第79頁、第81頁、偵緝24
    44卷第16頁）。後雖因檢察官提起公訴而於98年12月9 日發
    函內政部入出國及移民署、行政院海岸巡防署海岸巡防總局
    撤銷被告限制住居之處分（見偵2444卷第37至38頁），惟被
    告理應知悉案經繫屬法院，其有遵期到庭義務，竟仍於98年
    12月17日親自收受原審法院準備程序傳票通知後未到庭，復
    經拘提未果，而遭原審法院於99年2 月24日發布通緝，有送
    達證書、拘提報告書、99年板院輔刑為科緝字第110 號通緝
    書可核（見訴4441卷第17頁、第25頁、第42頁、第46頁）。
    則由被告自承於撤銷限制住居處分、收受原審法院開庭通知
    後翌日98年12月18日即前往大陸地區之行為觀之（見訴緝16
    6 卷第4 頁反面），被告顯有逃匿之事實甚明。抗告意旨稱
    警方隱匿其乃自行投案之情云云，誠不足採信。綜上所述，
    原審法院之延長羈押裁定並無違法或不當之情形，被告抗告
    意旨所指諸情，並無理由，應予駁回。
  (二)另被告涉犯之侵占等案件，於原審法院99年9 月24日99年度
    訴緝字第166 號判決後，經被告於同年10月8 日提起上訴，
    嗣案經繫屬本院，並經本院於99年11月1 日訊問被告後，依
    被告供述及卷證資料，認被告涉犯刑法第336 條第2 項業務
    侵占罪嫌重大，又於偵審中多次經通緝到案，有逃亡之事實
    ，非予羈押，顯難審判，有羈押必要，而依刑事訴訟法第10
    1 條第1 項第1 款裁定羈押，則被告既經本院裁定羈押，原
    審上開99年10月6 日延長羈押裁定之效力，自於本院裁定羈
    押之日起已告終結，被告對之提起抗告，亦失所附麗，併此
    敘明。
據上論結，應依刑事訴訟法第412條，裁定如主文。
中    華    民    國    99    年    11    月    5     日
                  刑事第二庭  審判長法  官    洪光燦
                                    法  官    林恆吉
                                    法  官    楊照男
以上正本證明與原本無異。
不得再抗告。
                                    書記官    陳紀語
中    華    民    國    99    年    11    月    5     日

司法院資訊處製作；財團法人民間司法改革基金會備份。
